【裁判字號】    97,審訴,49
【裁判日期】    970502
【裁判案由】    毒品危害防制條例
【裁判全文】
臺灣高雄地方法院刑事判決             97年度審訴字第49 號
公  訴  人  臺灣高雄地方法院檢察署檢察官
被      告  乙○○
上列被告因毒品危害防制條例案件，經檢察官分別提起公訴（96
年度毒偵字第10300 號、97年度毒偵字第1721、1790號），經本
院合併審理，被告於本院準備程序中為有罪之陳述，經合議庭裁
定由受命法官依簡式審判程序獨任審理，判決如下：
    主  文
乙○○施用第一級毒品，累犯，處有期徒刑壹年貳月；扣案海洛
因壹包（含包裝袋，驗前淨重零點零伍捌公克，驗後淨重零點零
伍壹公克），沒收銷燬之。又施用第一級毒品，累犯，處有期徒
刑玖月。又施用第一級毒品，累犯，處有期徒刑玖月；扣案使用
過夾鏈袋壹只、注射針筒壹支，均沒收。應執行有期徒刑貳年；
扣案海洛因壹包（含包裝袋，驗前淨重零點零伍捌公克，驗後淨
重零點零伍壹公克），沒收銷燬之，扣案使用過夾鏈袋壹只、注
射針筒壹支，均沒收。
    事  實  及  理  由
一、犯罪事實要旨：
    乙○○前因施用毒品案件（一犯），經送強制戒治後，於民
    國89年7 月25日停止執行釋放付保護管束，於90年2 月16日
    保護管束期滿、前開停止執行之處分未經撤銷視為執行完畢
    。復於94年因施用毒品之毒品危害防制條例案件（二犯），
    經法院判處有期徒刑6 月確定，於94年10月21日入監服刑，
    於95年4 月20日縮刑期滿執行完畢（構成累犯）。詎不知悔
    改，分別為下述犯行：
(一)基於同時施用第一、二級毒品之犯意，於96年11月1 日20時
    許，在其位於高雄縣鳳山市○○路255 之3 號住處內，同時
    施用第一級毒品海洛因及第二級毒品甲基安非他命1 次。嗣
    為警於96年11月2 日11時許，在高雄市○○區○○路178 號
    前查獲，並當場扣得海洛因1 包（含包裝袋，驗前淨重0.
    058 公克，驗後淨重0.051 公克）。
(二)另萌施用第一級毒品之犯意，於97年1 月22日上午某時，亦
    在前開住處內，施用第一級毒品海洛因1 次。
(三)復另萌施用第一級毒品之犯意，於97年1 月29日13時許，亦
    在前開住處內，施用第一級毒品海洛因1 次。嗣為警於97年
    1 月29日19時許，在高雄縣鳳山市○○路255 之3 號前查獲
    ，並當場扣得乙○○所有，供犯施用第一級毒品所用之使過
    用夾鏈袋1 只、注射針筒1 支。
二、上開犯罪事實，有下列證據足資證明：
  1.被告於本院準備程序及審理中之自白。
  2.濫用藥物尿液檢驗報告暨對照表3 份。
  3.扣案海洛因1 包（含包裝袋，驗前淨重0.058 公克，驗後淨
    重0.051 公克）、使過用夾鏈袋1 只、注射針筒1 支，及高
    雄市立凱旋醫院濫用藥物成品檢驗鑑定書1 份。
  4.臺灣高等法院被告前案紀錄表1 份（證明被告於強制戒治執
    行完畢後5 年內，已曾再犯施用毒品犯行，本案係屬三犯〔
    實係三犯以上〕）。
三、核被告關於犯罪事實欄（二）、（三）所為，均係犯毒品危
    害防制條例第10條第1 項之施用第一級毒品罪。另其關於犯
    罪事實欄（一）所為，則係犯同條例第10條第1 項之施用第
    一級毒品罪、第2 項之施用第二級毒品罪；其此次同時施用
    海洛因及甲基安非他命，而以一行為同時觸犯施用第一級毒
    品與第二級毒品2 罪，為想像競合犯，應從一重以施用第一
    級毒品罪論處，檢察官遽謂被告係分次施用第一、二級毒品
    （基於罪疑唯輕原則，在別無證據足資認定被告係分別施用
    第一、二級毒品下，本院僅能寬認被告此次之施用第一、二
    級毒品犯行，係同時為之），因認被告此部分之施用第一、
    二級毒品犯行應予分論併罰，尚有未合。被告為施用而持有
    第一、二級毒品之低度行為，為施用第一級毒品、第二級毒
    品之高度行為所吸收，俱不另論罪。被告有犯罪事實欄所述
    之徒刑執行完畢前科，有前開前案紀錄表可按，其於該徒刑
    執行完畢後，5 年以內故意再犯本案有期徒刑以上之各罪，
    均應依刑法第47條第1 項論以累犯，並加重其刑。被告關於
    犯罪事實欄（一）至（三）各所示犯行，犯意各別，行為互
    殊，應分論併罰。
四、本院審酌被告前曾因施用毒品案件經強制戒治，之後又因施
    用毒品犯行經徒刑之宣告與執行，俱如前述，卻復3 犯本案
    之施用第一級毒品犯行，其中乙次更與第二級毒品同時施用
    ，足見其欠缺戒除毒品之決心，誠屬不該。惟念被告犯後坦
    承犯行，且施用毒品乃屬對其自身健康之戕害行為，對社會
    所造成之損害尚非直接等一切情狀，爰分別量處如主文所示
    之刑。並斟以被告本案所犯3 罪犯罪態樣多係相同且俱未對
    社會造成直接損害、各該次犯行間之時間相隔，及期待可能
    性各節，依刑法第51條第5 款（係採限制加重原則，而非累
    加原則），酌定其應執行之刑，以期罪責相當。
五、扣案海洛因1 包（含包裝袋，驗前淨重0.058 公克，驗後淨
    重0.051 公克）之毒品成分經鑑定無訛，業認明如前，而包
    裝袋與其上殘留之毒品，已難以分析剝離，應依毒品危害防
    制條例第18條第1 項前段規定，不問屬於犯人與否，應於關
    聯之罪項下，宣告沒收銷燬之；至送鑑耗損之海洛因既已滅
    失，自無庸再予宣告沒收銷燬之必要。另扣案使過用夾鏈袋
    1 只及注射針筒1 支，均為被告所有、供犯犯罪事實欄（三
    ）所示施用第一級毒品所用之物，均應依刑法第38條第1 項
    第2 款、第3 項，於該罪項下宣告沒收。
據上論結，應依刑事訴訟法第273 條之1 第1 項、第299 條第1
項前段、第310 條之2 、第454 條第1 項，毒品危害防制條例第
10條第1 項、第2 項、第18條第1 項前段，刑法第11條、第55條
、第47條第1 項、第38條第1 項第2 款、第3 項、第51條第5 款
、第9 款，判決如主文。
本案經檢察官甲○○到庭執行職務。
中    華    民    國    97    年    5     月    2     日
                  刑事第七庭  法  官  莊珮吟
以上正本證明與原本無異。
如不服本判決應於收受本判決後10日內向本院提出上訴書狀，並
應敘述具體理由，如未敘述上訴理由者，應於上訴期間屆滿後20
日內補提理由書狀於本院（均須按他造當事人之人數附繕本）「
切勿逕送上級法院」。
中    華    民    國    97    年    5     月    2     日
                              書記官  黃園芳
◎附錄本案所犯法條：
《毒品危害防制條例第10條》
施用第一級毒品者，處6 月以上5 年以下有期徒刑。
施用第二級毒品者，處3 年以下有期徒刑。


司法院資訊處製作；財團法人民間司法改革基金會備份。
